【裁判字號】    90,台非,361
【裁判日期】    901025
【裁判案由】    違反電子遊戲場業管理條例
【裁判全文】
最高法院刑事判決                                  九十年度台非字第三六一號
    上訴人  最高法院檢察署檢察總長
    被  告  甲○○
右上訴人因被告違反電子遊戲場業管理條例案件，對於台灣台中地方法院中華民國九
十年七月十七日第一審確定判決（九十年度易字第一八三四號，聲請簡易判決處刑案
號：台灣台中地方法院檢察署九十年度偵字第六四二八號，經認不宜以簡易判決處刑
，改依通常程序審理），認為違法，提起非常上訴，本院判決如左：
    主  文
原判決關於違背法令部分撤銷。
    理  由
非常上訴理由稱：「按受有期徒刑之執行完畢，或受無期徒刑或受有期徒刑一部之執
行而赦免後，五年以內再犯有期徒刑以上之罪者，為累犯，應加重本刑至二分之一。
本件被告甲○○前於八十七年間，因賭博案件，經台灣台中地方法院以八十七年易字
第一八三八號判處有期徒刑四月確定，並於八十八年一月四日執行完畢。有台灣台中
地方法院檢察署刑事資料查註紀錄表附於本案之偵查卷，及「台灣高等法院被告全國
前案紀錄表」附原審法院卷宗第三頁可稽。且被告在原審審理時，亦供承其有賭博前
科，已執行完畢；亦有審判筆錄附原審卷宗可按。本件被告犯罪之時間在九十年一月
中旬；係在前開有期徒刑執行完畢五年以內；應構成累犯。乃原判決竟未依累犯之規
定，加重其刑，自有判決不適用法則之違法。爰依刑事訴訟法第四百四十一條、第四
百四十三條提起非常上訴，以資糾正。」等語。
本院按受有期徒刑之執行完畢，或受無期徒刑或有期徒刑一部之執行而赦免後，五年
以內再犯有期徒刑以上之罪者，為累犯，加重其刑至二分之一，刑法第四十七條定有
明文。經查本件被告甲○○曾於民國八十七年間犯賭博罪，經台灣台中地方法院判處
有期徒刑四月，如易科罰金，以三百元折算壹日，於八十八年二月八日易科罰金執行
完畢，此有台灣台中地方法院檢察署八十七年度執字第五五二八號執行卷及刑案資料
查註紀錄表、台灣高等法院被告全國前案紀錄表附卷可稽（見偵查卷第三頁、原判決
法院卷第三頁）。其於九十年一月中旬再犯本罪，揆諸前開說明，已構成累犯。乃原
判決未依法予以調查審認，並以累犯論科，即有不適用法則之違法，其判決自屬違背
法令。案經確定，非常上訴意旨執以指摘，洵有理由。惟原判決尚非不利於被告，應
僅將原判決關於違背法令部分撤銷，以資糾正。
據上論結，應依刑事訴訟法第四百四十七條第一項第一款前段，判決如主文。
中      華      民      國     九十     年      十      月    二十五    日
                              最高法院刑事第七庭
                                  審判長法官  吳  雄  銘
                                        法官  池  啟  明
                                        法官  石  木  欽
                                        法官  郭  毓  洲
                                        法官  吳  三  龍
      右正本證明與原本無異
                                              書  記  官
中      華      民      國     九十     年      十      月    二十九    日


司法院資訊處製作；財團法人民間司法改革基金會備份。
